【裁判字號】    94,易,2535
【裁判日期】    950120
【裁判案由】    竊盜等
【裁判全文】
臺灣臺中地方法院宣示判決筆錄          94年度易字第2535號
公  訴  人  臺灣臺中地方法院檢察署檢察官
被      告  丙○○
指定辯護人  本院公設辯護人丁○○
上列被告因加重竊盜案件，經檢察官提起公訴（九十四年度偵字
第一八六四八、一八九九七號），並聲請認罪協商，本院合議庭
裁定由受命法官獨任進行認罪協商程序後，於中華民國九十五年
一月二十日下午五時，在本院第十二法庭宣示判決，出席職員如
下：
法官起立朗讀判決主文、犯罪事實要旨、處罰條文、附記事項，
及告以上訴限制、期間並提出上訴狀之法院，且諭知記載其內容
：
一、主文：
    丙○○連續攜帶兇器，於夜間侵入住宅竊盜，累犯，處有期
    徒刑壹年。
二、犯罪事實要旨：
    丙○○前因毒品危害防制條例案件，經法院判處並定執行刑
    為有期徒刑一年三月確定，於民國九十四年一月二十五日執
    行完畢出監。猶不知悔改，竟意圖為自己不法之所有，基於
    竊盜概括犯意，獨自或與蔡明杰共同竊盜，詳情如下：
  (一)九十四年十月二十三日凌晨零時四十分許，丙○○獨自夜間
    侵入臺中縣大里市○○路四八六號住宅樓梯間（侵入住宅部
    分未據告訴），以其所有客觀上足供兇器使用之剪刀一把（
    未扣案），剪斷戊○○所有之監視器鏡頭一支而竊取之，得
    手後逃逸。
  (二)九十四年十月二十五日凌晨一時許，丙○○獨自夜間侵入臺
    中縣大里市○○路四八六號住宅電梯及六樓樓梯間（侵入住
    宅部分未據告訴），以上開剪刀一把，剪斷戊○○所有之監
    視器鏡頭二支而竊取之，得手後逃逸。
  (三)九十四年十月三十日凌晨一時九分許，丙○○獨自夜間侵入
    臺中縣大里市○○路四八六號住宅騎樓及一樓樓梯間（侵入
    住宅部分未據告訴），以上開剪刀一把，剪斷戊○○所有之
    監視器鏡頭二支而竊取之，得手後逃逸【以上戊○○失竊之
    監視器鏡頭五支價值共約新台幣（下同）一萬五千元】。
  (四)九十四年十月三十日凌晨一時二十九分許，丙○○獨自夜間
    侵入臺中縣大里市○○路九二七號住宅樓梯間（侵入住宅部
    分未據告訴），以上開剪刀一把，剪斷乙○○所有之監視器
    鏡頭三支而竊取之，得手後逃逸（價值共約二萬一千元）。
  (五)丙○○與蔡明杰共同意圖為自己不法之所有，基於竊盜犯意
    聯絡，於九十四年十一月二十五日中午十二時三十分許，丙○○騎乘機車搭載蔡明杰至臺中縣大里市○○路○段一五二
    之三號甲○○所經營之電腦刊板公司前，由蔡明杰進入該對
    外開放之一樓營業處所，徒手竊取甲○○所有之電鑽二支、
    鐵製切台一台、切割器一台（價值共約一萬九千元），蔡明
    杰得手後即由丙○○搭載逃離現場，嗣經甲○○發覺而追出
    高喊「抓小偷」，適有巡邏員警經過予以追捕，而於同日中
    午十二時四十分許，在臺中縣大里市○○路○段三八前逮捕
    丙○○與蔡明杰，並當場起出其二人竊取之上開電鑽二支、
    鐵製切台一台、切割器一台（已發還甲○○）。
三、處罰條文
    刑法第三百二十一條第一項第一款、第三款
    犯竊盜罪而有左列情形之一者，處六月以上、五年以下有期
    徒刑：
    一  於夜間侵入住宅或有人居住之建築物、船艦或隱匿其內
        而犯之者。
    三  攜帶兇器而犯之者。
四、附記事項
    被告如犯罪事實要旨欄編號(一)至(四)所示犯行，係犯刑法第三
    百二十一條第一項第一款、第三款之攜帶兇器於夜間侵入住
    宅竊盜罪，如犯罪事實要旨欄編號(五)所示犯行，則係犯刑法
    第三百二十條第一項之普通竊盜罪。被告先後四次攜帶兇器
    於夜間侵入住宅竊盜及一次普通竊盜犯行，時間緊接，犯罪
    基本構成要件相同，應依連續犯之規定論以情節較重之攜帶
    兇器於夜間侵入住宅竊盜罪，並加重其刑。又被告如犯罪事
    實要旨欄編號(五)所示犯行，與蔡明杰間有犯意聯絡及行為分
    擔，均為共同正犯，惟本院既按連續犯之規定論以攜帶兇器
    於夜間侵入住宅竊盜一罪，主文自無庸諭知「共同」兩字（
    最高法院七十二年台上字第二九六○號判例意旨參照）。另
    起訴書雖記載被告尚涉犯刑法第三百零六條第一項之侵入住
    宅罪嫌，且與加重竊盜罪有牽連犯之裁判上一罪關係，然侵
    入住宅為告訴乃論之罪，本件被害人戊○○、乙○○、甲○○均未就此提出告訴，且業據公訴人於本院審理時當庭減縮
    此部分犯罪事實，本院自無庸再予審酌。再被告持以行竊之
    剪刀一把，未據扣案，形體不明，為免將來執行困難，爰不
    予宣告沒收，均併予敘明。
五、協商判決除有刑事訴訟法第四百五十五條之四第一項第一款
    於本訊問程序終結前，被告撤銷協商合意或檢察官撤回協商
    聲請者；第二款被告協商之意思非出於自由意志者；第四款
    被告所犯之罪非第四百五十五條之二第一項所定得以協商判
    決者；第六款被告有其他較重之裁判上一罪之犯罪事實者；
    第七款法院認應諭知免刑或免訴、不受理者情形之一，及違
    反同條第二項「法院應於協商合意範圍內為判決；法院為協
    商判決所科之刑，以宣告緩刑或二年以下有期徒刑、拘役或
    罰金為限」之規定者外，不得上訴。
六、如有上開可得上訴情形，得自收受宣示判決筆錄送達之日起
    十日內，向本院提出上訴書狀，上訴於第二審法院。
中    華    民    國    95    年    1     月    20    日
                    刑事第十二庭   書記官  孫立文
                                   法  官  羅智文
以上正本證明與原本無異。
                                   書記官  孫立文
中    華    民    國    95    年    1     月    20    日


司法院資訊處製作；財團法人民間司法改革基金會備份。
